臺灣臺中地方法院簡易民事判決
                                   110年度中簡字第2237號
原      告  元大商業銀行股份有限公司
                    設臺北市○○區○○○路0段00號0至00樓及00號0樓、0樓、0樓之0、0樓、0樓
法定代理人  翁健  
訴訟代理人  陳漢誠
            賴泉忠
被      告  洪鴻棋
上列當事人間返還借款事件，本院於民國110年9月13日言詞辯論
終結，判決如下：
    主      文
被告應給付原告新臺幣74,321元，及其中新臺幣67,588元自民國
95年2月33日起至104年8月31日止，按週年利率百分之20計算利
息，暨自民國104年9月1日起至清償日止，按週年利率百分之15
計算之利息。
被告應給付原告新臺幣257,394元，及其中新臺幣235,789元自民
國95年5月12日起至清償日止，按週年利率百分之15計算之利息
，暨自民國94年10月25日起至清償日止，逾期在6個月以內者，
按上開利率百分之10，逾期超過6個月者，按上開利率百分之20
計算之違約金。
訴訟費用新臺幣3,640元由被告負擔。
本判決得假執行。
    事實及理由
一、原告主張：
　㈠被告於民國94年8月4日向原債權人大眾商業銀行股份有限公
    司（下稱大眾銀行）申辦現金卡，約定在新臺幣（下同）7
    萬元內循環動用，借款期限自大眾銀行核准貸款之日起至95
    年9月30日止，為期1年，借款期間屆滿，如被告未於借款期
    滿前為不續約之書面通知，並經原告依規定審核同意者，本
    信用貸款視為以同一內容續予延展1年，不另換約，其後每
    年屆期時亦同，利率則按週年利率18.25％計算，每月應繳納
    最低應付款項為實際可動用借款額度之2％，期間如未依約繳
    納最低應付款時，除喪失期限利益，視為全部到期外，應另
    行給付原告自到期日起至104年8月31日止，按週年利率20％
    計算利息；並依銀行法第47條之1，自104年9月1日起至清償
    日止，按週年利率15％計算之利息。詎被告於94年9月23日還
    款後，即未依約還款，債務已視為全部到期，至95年2月22
    日止，共計積欠74,321元（含本金67,588元及利息6,733元
    ）尚未清償。
  ㈡又被告於94年1月24日向大眾銀行申請信用貸款，借款額度為
    25萬元，借款期間為94年1月24日起至101年1月24日止，利
    率按週年利率15％計算，依約被告應自撥貸之日起算，按年
    金法平均攤還本息，最後一期清償本息全部餘額，若本金到
    期或因未依約清償本息，喪失期限利益，視為全部到期時，
    除仍按上開利率計息外，逾期在6個月以內者，按上開利率1
    0％；逾期超過6個月者，則按上開利率20％加計違約金。而被
    告至95年5月11日止，尚欠本金235,789元、利息21,702元，
    經扣除於同年5月12日收回97元抵充利息後，尚積欠本息257
    ,394元。茲借款期限已屆至，被告依約自應償還上開金額。
  ㈢另大眾銀行於107年1月1日與原告合併，大眾銀行為消滅公司
    ，其權利義務由存續之原告概括承受，爰依概括承受及消費
    借貸之法律關係，訴請被告如數給付等語。起訴聲明求為判
    決：如主文第1、2項所示。
二、被告於110年9月13日言詞辯論期日當庭陳明同意原告之請求
    。
三、按當事人於言詞辯論時為訴訟標的之捨棄或認諾者，應本於
    其捨棄或認諾為該當事人敗訴之判決，民事訴訟法第384條
    定有明文。查被告對於原告所為本件返還借款之請求，既於
    言詞辯論時表示同意原告之請求，而為認諾，則揆之上開規
    定，本院自應本於被告之認諾而為其敗訴之判決。從而，原
    告依據消費借貸之法律關係，請求被告給付如主文第1、2項
    所示之金額，為有理由，應予准許。
四、本件係屬民事訴訟法第427條第2項第1項所定應適用簡易程
    序訴訟事件，並本於被告認諾而為其敗訴之判決，爰依同法
    第389條第1項第1款、第3款之規定，依職權宣告假執行。
五、本件訴訟費用額確定為3,640元元，由敗訴之被告負擔。
六、結論：本件原告之訴為有理由，判決如主文。
中　　華　　民　　國　 110　　年　　9 　　月　　27　　日
                  臺灣臺中地方法院臺中簡易庭
                                  法  官  郭妙俐
以上為正本，係照原本作成。
如不服本判決，應於送達後20日內，向本院提出上訴狀並表明上
訴理由，如於本判決宣示後送達前提起上訴者，應於判決送達後
20日內補提上訴理由書（須附繕本）。如委任律師提起上訴者，
應一併繳納上訴審裁判費。
中　　華　　民　　國　 110　　年　　9 　　月　　27　　日
                                  書記官  林素真